【裁判字號】    95,聲,936
【裁判日期】    950525
【裁判案由】    聲明異議
【裁判全文】
臺灣彰化地方法院刑事裁定               95年度聲字第936號
聲 請 人
即受刑人  甲○○原名陳錫齡）.
上列聲請人因撤銷假釋案件，對於檢察官之指揮不服而聲明異議
，本院裁定如下：
    主  文
異議駁回。
    理  由
一、按假釋之撤銷屬刑事裁判執行之一環，為廣義之司法行政處
    分，如有不服，其救濟程序，應依刑事訴訟法第 484條之規
    定，即俟檢察官指揮執行該假釋撤銷後之殘餘徒刑時，再由
    受刑人或其法定代理人或配偶向當初諭知該刑事裁判之法院
    聲明異議，不得提起行政爭訟，此有最高行政法院93年2 月
    份庭長法官聯席會議決議可資參照。本件聲請人對於法務部
    所為撤銷假釋之處分不服（處分書文號： 95年4月12日法矯
    字第0950009444號），而具狀向本院聲明異議，程序上並無
    不合，先予敘明。
二、異議意旨如附件聲明異議狀所載。
三、按受保護管束人在保護管束期間內，應遵守下列事項：一、
    保持善良品行，不得與素行不良之人往還。二、服從檢察官
    及執行保護管束者之命令，此觀保安處分執行法第 74條之2
    定有明文。又受保護管束人違反前條各款情形之一，情節重
    大者，檢察官得聲請撤銷保護管束或緩刑之宣告。假釋中付
    保護管束者，如有前項情形時，典獄長得報請撤銷假釋，此
    觀同法第74條之3亦有明文規定。經查：
 (一) 聲請人曾因違反懲治盜匪條例案件，經本院判處有期徒刑12
    年 8月確定後，送監執行，經法務部核准假釋，再由檢察官
    聲請臺灣臺中地方法院裁定聲請人於假釋中付保護管束，有
    臺灣臺中地方法院89年度聲字第4872號刑事裁定在卷可稽。
 (二) 再查：聲請人於假釋期間，曾先因施用毒品案件，甫接受觀
    察、勒戒際，於91年11月14日、91年11月28日、91年12月19
    日前往臺灣彰化地方法院檢察署報到時，經觀護人當面告以
    可能被提報撤銷假釋，聲請人均告以係因一時疏忽，並曾具
    狀表示悔改之意等情，此有臺灣彰化地方法院檢察署執行保
    護管束情況約談報告表3紙及91年12月27日、92年2月6日陳
    情狀各 1紙附卷可參；嗣後因觀護人依輔導角度觀之，認聲
    請人具有悔改向上動機，具有改善可行性，簽請檢察官審酌
    是否撤銷假釋，經檢察官覆以告誡勿再犯，並遠離損友，即
    暫予撤銷假釋，此亦有92年2月18日簽1紙存卷可參；而聲請
    人於92年2月27日、92年3月13日再度前往臺灣彰化地方法院
    檢察署報到時，觀護人即告以暫緩撤銷假釋，但不可再犯，
    且於92年2月27日該次輔導過程中，因聲請人另涉竊盜案件
    ，觀護人亦告以如判刑確定，仍構成撤銷假釋事由，此亦有
    臺灣彰化地方法院檢察署執行保護管束情況約談報告表 2紙
    在卷可參，嗣後因聲請人就所犯竊盜罪認罪，經臺灣雲林地
    方法院以92年度簡字第191號，判處拘役 59日，而經聲請人
    具狀聲請檢察官暫緩撤銷假釋後，經檢察官審酌情節，認尚
    難謂其違反保護管束規則情節重大，准不予撤銷假釋，觀護
    人並於92年11月25日、92年12月23日聲請人報到後，告以檢
    察官裁示暫緩撤銷假釋，先予以口頭告誡，且下不為例，如
    再有任何差錯，檢察官將不再原諒等情，有臺灣雲林地方法
    院判決、92年11月6 日聲請狀暨檢察官於該狀紙上之批示、
    92 年11月25日、 92年12月23日臺灣彰化地方法院檢察署執
    行保護管束情況約談報告表各 1份存卷可參。惟聲請人復於
    94年8月25日下午6時20分，無故侵入莊素玲位於彰化縣員林
    鎮○○街196巷 25號房屋內，為屋主發覺當場查獲，聲請人
    案發後先係否認曾前往現場，不知為何屋主指證伊，後因員
    警在現場採集到煙蒂，經內政部警政署刑事警察局鑑定結果
    ，該遺留煙蒂之DNA- STR與聲請人相符後，聲請人始再辯以
    係前往該址找尋不知真實姓名之友人云云，然仍經臺灣彰化
    地方法院檢察署檢察官認聲請人涉嫌無故侵入住宅及竊盜未
    遂，而以 95年度偵字第332號提起公訴乙情，此亦有臺灣彰
    化地方法院檢察署95年度偵字第332號起訴書1紙在卷可稽，
    按聲請人提起本件聲明異議時，雖已檢附前案被訴無故侵入
    住宅部分，告訴人莊素玲已具狀撤回告訴之刑事撤回告訴狀
    1 紙附卷可參；且因聲請人進入該宅後，確實尚未獲得財物
    即經被害人莊素玲等人察覺而未獲得財物，此亦據前開起訴
    書犯罪事實認定在案，從而，聲請人是否涉有竊盜未遂罪，
    爭點即在於聲請人是否已著手搜尋財物，被告就此部分竊盜
    未遂罪行部分，倘經本院認定有罪且為有期徒刑以上刑之宣
    告確定，本當即有刑法第78條規定撤銷假釋之事由；然縱因
    前開竊盜案件，經本院另案審理結果，認侵入住宅部分應為
    不受理判決之諭知：而竊盜未遂罪部分，亦因無法證明已達
    著手階段，致無從為有罪之認定，然聲請人於假釋期間，先
    在完全不相識之被害人莊素玲住處外抽煙徘徊留下煙蒂，並
    進入被害人莊素玲住處，參酌其前開行徑，實難認聲請人有
    何保持善良品行及服從檢察官、觀護人命令之情。再佐以檢
    察官前已就聲請人施用毒品及另案竊盜案件，均給予聲請人
    自新機會，聲請人仍再為本次可受非難之行為，堪信其情節
    已屬重大，並確有未保持善良品行，及未服從檢察官及執行
    保護管束者命令之情形，從而檢察官依保安處分執行法第74
    條之 3之規定，認其達撤銷保護管束之標準，函請監獄報請
    法務部撤銷假釋，其指揮並無不當。
四、綜上，檢察官之執行指揮於法有據，且屬適當，聲請意旨以
    其90年間所犯竊盜罪，本即無竊盜故意，係因檢察官、法官
    勸說，為避免遭撤銷假釋，始同意認罪；及伊91年間施用毒
    品，亦係一時新奇，誤觸法網；本次所涉竊盜犯嫌，則完全
    係誤會云云，應未達撤銷假釋之標準云云，與前揭法律規定
    不符，且亦由此可觀聲請人就自身多次非行，均無悔改之意
    ，實難認其聲請有理由，應予駁回。
據上論斷，依刑事訴訟法第486條，裁定如主文。
中    華    民    國    95    年    5     月    25    日
                  刑事第二庭     法  官  簡婉倫
以上正本證明與原本無異。
如不服本裁定，應於裁定送達後5日內，向本院提出抗告狀 (須
附繕本)。
中    華    民    國    95    年    5     月    25    日
                                 書記官


司法院資訊處製作；財團法人民間司法改革基金會備份。
